【裁判字號】    98,消債抗,3
【裁判日期】    980720
【裁判案由】    清算
【裁判全文】
臺灣桃園地方法院民事裁定             98年度消債抗字第3號
抗  告  人  甲○○
上列當事人聲請清算事件，對於中華民國97年11月28日本院97年
度消債清字第27號裁定提起抗告，本院裁定如下：
    主  文
原裁定廢棄。
    理  由
一、按關於更生或清算之程序，除本條例別有規定外，準用民事
    訴訟法之規定，消費者債務清理條例第15條定有明文。又按
    認抗告為有理由者，應廢棄原裁定，自為裁定，必要時得命
    原法院或審判長更為裁定，民事訴訟法第492 條亦定有明文
    。
二、本件抗告意旨略以：抗告人自民國95年5 月起至97年11月止
    任職欣興電子股份有限公司（下稱欣興電子公司）大夜班技
    術員乙職，因積欠多家銀行債務自94年起約360 萬元，至今
    3 年本利合計約600 萬餘元，每月薪資經銀行扣薪後約為新
    台幣（下同）31,000元。由於長期上大夜班，導致身體不堪
    負荷，本身自知此行業無法久待，所以無法與銀行協商一定
    還款金額。97年11月底，由於欣興電子公司訂單大幅所減，
    且聲請人本身有多家銀行及資產管理公司扣薪紀錄而被裁員
    ，衡量以目前外界相同性質行業給予受僱員工薪資至多20,0
    00多元薪資，扣掉生活費及扶養費所剩無幾，根本無力償還
    所欠債務，且目前應徵之老闆皆不希望員工有債務問題，所
    以尋找工作之機會受到影響。至於原審法官認定抗告人一年
    有償還360,000 元之能力，但由於經濟不景氣，且依本人經
    驗而言，聲請人所尋得之第一份薪水為28,000元嗣後第二份
    薪水為31,000元，預估扣掉法官認定之必要支出及扶養費，
    欲償還所欠債務實非能力所及，為此提起抗告，請求廢棄原
    裁定，另為適法之裁定等語。
三、經查：本件抗告人於97年11月間被欣興電子公司資遣，目前
    靠失業給付每月請領約為26,000元，此為抗告人於98年3 月
    25日訊問庭時答覆綦詳，並有抗告人提出之97年12月1 日桃
    竹苗區就業服務中心失業給付申請案件認定及再認定單附卷
    可考，堪信為真實。以抗告人失業給付月平均收入26,000元
    計算，抗告人每月必需支出租金3,900 元、水電費約750 元
    、餐費約6,000 元（每日200） 元，交通費約1,000 元（機
    車油資）及健保費、所得稅、生活日用品等，每月需支出約
    15,000元，另扶養父母2 人，最少亦需支出8,000 元以上之
    金額，則其月收入僅剩3,000 元，而上開3 千餘元，衡情，
    應已不足支付銀行及轉入資產公司之債務，亦難期抗告人能
    確實履行分期攤還銀行債務之能力；且失業給付非屬長期固
    定收入，抗告人尚需找尋其他固定收入，以維持生活。又抗
    告人主張其每月需扶養父母親，且父親亦患有糖尿病，需定
    期服藥及看醫生等節，均足以影響其履行協商內容有無重大
    困難，有無聲請更生或清算以達減少其清償債務必要之判斷
    ，原審未及查明，尚有未洽。準此，抗告人是否屬不能清償
    債務或有不能清償之虞，尚非無疑，原審未詳為調查審認，
    遽為不利於抗告人之判斷，亦有未洽，抗告意旨，執以指摘
    原裁定不當，求予廢棄，非無理由。
五、據上論結，本件抗告為有理由，爰依消費者債務清理條例第
    15條、民事訴訟法第492 條，裁定如主文。
中    華    民    國    98    年    7     月    20    日
              民事第三庭    審判長法    官  張天民
                                  法    官  黃斯偉
                                  法    官  陳清怡
上為正本係照原本作成
本裁定不得再抗告。
中    華    民    國    98    年    7     月    21    日
                                書  記  官  劉璟佳


司法院資訊處製作；財團法人民間司法改革基金會備份。
